【裁判字號】    99,易,647
【裁判日期】    990531
【裁判案由】    竊盜
【裁判全文】
臺灣臺南地方法院刑事判決               99年度易字第647號
公  訴  人  臺灣臺南地方法院檢察署檢察官
被      告  乙○○
上列被告因竊盜案件，經檢察官提起公訴（98年度偵字第16853
號），被告於準備程序中為有罪之陳述，本院裁定改依簡式審判
程序審理，判決如下：
    主  文
乙○○攜帶兇器，毀越安全設備，於夜間侵入住宅竊盜，累犯，
處有期徒刑拾月。未扣案之鐵鉗壹支沒收。
    事  實
一、乙○○前於民國93年間因違反毒品危害防制條例等案件，經
    臺灣桃園地方法院以93年度訴字第341 號判決分別判處有期
    徒刑7 月及3 月，嗣上訴後，由臺灣高等法院以93年度上訴
    字第2901號判決駁回確定，前開2 罪之刑，再經同院以96年
    度聲減字第1971號裁定減刑，並定應執行刑為有期徒刑4 月
    確定；復於94年間因犯竊盜案件，經同院以94年度壢簡字第
    1470號判決判處有期徒刑4 月確定；又於95年間因違反毒品
    危害防制條例案件，經同院以95年度壢簡字第1328號判決判
    處有期徒刑4 月確定，並經同院以上開96年度聲減字第1971
    號裁定減刑為有期徒刑2 月確定，前述有期徒刑接續執行，
    於96年9 月7 日縮刑期滿執行完畢。詎其猶不知悔改，復意
    圖為自己不法之所有，於97年12月27日21時許之夜間，向不
    知情之江新結借用車牌號碼G7-3893 號自小客車後，旋駕駛
    該車前往桃園縣中壢市內厝子17之2 號甲○○住處，以其所
    有在客觀上足供兇器使用之鐵鉗1 支，先破壞設置在該處廁
    所之安全設備鐵窗後，再攀爬進入屋內竊取甲○○所有之黑
    色公事包（起訴書漏列）、電腦、數位相機、電鋸、電動噴
    藥器、電鑽各1 台及手機1 支。得手後，即駕駛該車逃逸；
    嗣於翌日（28日）凌晨3 時許，乙○○再度駕駛上述車輛至
    甲○○住處附近行竊，經甲○○發現後報警前往處理，被告
    見狀隨即棄車逃逸，為警在該車內查獲甲○○所有遭竊之黑
    色公事包1 個，再經警循線追查後而悉上情。
二、案經甲○○訴由桃園縣政府警察局中壢分局報請臺灣桃園地
    方法院檢察署呈請臺灣高等法院檢察署檢察長令轉臺灣臺南
    地方法院檢察署檢察官偵查起訴。
    理  由
一、本件被告乙○○所犯係死刑、無期徒刑、最輕本刑為3 年以
    上有期徒刑以外之罪，其於本院準備程序中就被訴事實為有
    罪之陳述，經法官告知被告簡式審判程序之旨，並聽取公訴
    人、被告之意見後，由本院依刑事訴訟法第273 條之1 第1
    項之規定，裁定改依簡式審判程序審理，先予敘明。
二、上開事實，業據被告於本院審理時供承不諱（見本院卷第38
    頁反面、43頁反面），核與證人即告訴人甲○○於警詢及偵
    查中證述：伊所有之黑色公事包、電腦、數位相機、電鋸、
    電動噴藥器、電鑽、手機等物，確係在其位於桃園縣中壢市
    內厝子17之2號住處失竊，及伊係於翌日凌晨3時許，在其住
    處附近發現可疑車輛（即車牌號碼G7-3893 號自小客車），
    旋即報警處理，並在該車內發現其失竊之黑色公事包等語（
    見桃偵3575號卷【下稱偵卷(一)】第12至15、29至30頁、桃偵
    18 122號卷【下稱偵卷(二)】第15頁）；證人即被告之友人江
    新結、溫永安、江進森於偵查中證述：被告確有於97年12月
    27日21時許，向江新結借用車牌號碼G7-3893 號自小客車等
    語（見偵卷(一)第5、30至31、38至39 頁）；證人即據報到場
    之警員許仁義於偵查中證稱：伊確實有在上開自小客車內發
    現黑色公事包等語大致相符（見偵卷第38頁），此外，復有
    贓物認領保管單1紙、照片3 幀及車籍查詢-基本資料詳細畫
    面1紙在卷可證（見偵卷(一)第16至18、23 頁），足見被告自
    白與事實相符，堪以採信。從而，本件事證明確，被告犯行
    已堪認定。
三、按刑法第321 條第1 項第1 款所稱之「夜間」，係指「日出
    前、日沒後」；同條第2 款所稱之「安全設備」，係指依社
    會通常觀念足認為防閑之設備而言（最高法院25年上字第41
    68號判例意旨參照）；同條第3 款所謂之「兇器」，其種類
    並無限制，凡足以對人身造成危險者均屬之；而攜帶兇器竊
    盜，祗須行竊時攜帶具有危險性之兇器為已足，行為人是否
    有以之為行兇之意圖或以該兇器直接進行竊盜行為，均在所
    不問（最高法院79年台上字第5253號判例意旨參照）。查本
    件被告犯罪時間係97年12月27日21時許之後，顯係於日沒後
    之夜間行竊無誤。再鐵窗與門扇、牆垣相似，而具有防閑效
    用，核屬安全設備無訛。又被告持以毀壞鐵窗之鐵鉗，至為
    堅硬，倘持之行兇，足以對人之身體、生命安全造成威脅，
    自屬兇器。故核被告所為，係犯刑法第321 條第1 項第1 款
    、第2 款、第3 款之攜帶兇器、毀越安全設備、於夜間侵入
    住宅竊盜罪。又被告前於93年間因違反毒品危害防制條例等
    案件，經臺灣桃園地方法院以93年度訴字第341 號判決分別
    判處有期徒刑7 月及3 月，嗣上訴後，由臺灣高等法院以93
    年度上訴字第2901號判決駁回確定，前開2 罪之刑，再經同
    院以96年度聲減字第1971號裁定減刑，並定應執行刑為有期
    徒刑4 月確定；復於94年間因犯竊盜案件，經同院以94年度
    壢簡字第1470號判決判處有期徒刑4 月確定；又於95年間因
    違反毒品危害防制條例案件，經同院以95年度壢簡字第1328
    號判決判處有期徒刑4 月確定，並經同院以上開96年度聲減
    字第1971號裁定減刑為有期徒刑2 月確定，前述有期徒刑接
    續執行，於96年9 月7 日縮刑期滿執行完畢，此有臺灣高等
    法院被告前案紀錄表1 份在卷可按，其受徒刑之執行完畢，
    5 年以內故意再犯有期徒刑以上之本罪，為累犯，依法應加
    重其刑。爰審酌被告有竊盜前科，素行非佳、不思以己力賺
    取所需，率爾於夜間持鐵鉗破壞告訴人住處鐵窗入內行竊，
    對人民生命、財產、安全造成危害非輕，惟念其犯罪後已知
    坦承犯行，態度尚可，並兼衡其智識程度、生活狀況及檢察
    官之求刑等一切情狀，量處如主文所示之刑。又被告所有供
    犯本案之鐵鉗1 支，雖未扣案，但無證據證明業已滅失，爰
    依刑法第38條第1 項第2 款規定，宣告沒收。
據上論斷，應依刑事訴訟法第273 條第1 項、第299 條第1 項前
段，刑法第321 條第1 項第1 款、第2 款、第3 款、第47條第1
項、第38條第1 項第2 款，判決如主文。
本案經檢察官丙○○到庭執行職務。
中    華    民    國    99    年    5     月    31    日
                  刑事第八庭    法  官  蘇碧珠
以上正本證明與原本無異。
如不服本判決應於收受本判決後10日內向本院提出上訴書狀，並
應敘述具體理由。如未敘述上訴理由者，應於上訴期間屆滿後20
日內向本院補提理由書狀（均須按他造當事人之人數附繕本）「
切勿逕送上級法院」。
                                 書記官  許哲萍
中    華    民    國    99    年    5     月    31    日
錄附本案論罪科刑法條全文
中華民國刑法第321條：
犯竊盜罪而有左列情形之一者，處6 月以上、5 年以下有期徒刑
：
一、於夜間侵入住宅或有人居住之建築物、船艦或隱匿其內而犯
    之者。
二、毀越門扇、牆垣或其他安全設備而犯之者。
三、攜帶兇器而犯之者。
四、結夥三人以上而犯之者。
五、乘火災、水災或其他災害之際而犯之者。
六、在車站或埠頭而犯之者。
前項之未遂犯罰之。

司法院資訊處製作；財團法人民間司法改革基金會備份。
